臺灣高雄地方法院刑事判決　　　　　　　94年度訴字第3190號
公　訴　人　臺灣高雄地方法院檢察署檢察官
被　　　告　乙○○
上列被告違反毒品危害防制條例案件，經檢察官提起公訴（94年
度毒偵字第6958號），嗣因被告就被訴事實為有罪之陳述，經本
院告知簡式審判程序意旨，並聽取公訴人及被告之意見後，本院
合議庭裁定由受命法官獨任依簡式審判程序審理，判決如下：
    主  文
乙○○連續施用第一級毒品，處有期徒刑柒月；又連續施用第二
級毒品，處有期徒刑肆月，扣案之第二級毒品甲基安非他命參小
包（驗前毛重共計肆點玖公克，驗後毛重共計肆點捌公克，含殘
留甲基安非他命無法剝離之包裝袋參個）沒收銷燬之。應執行有
期徒刑拾月，扣案之第二級毒品甲基安非他命參小包（驗前毛重
共計肆點玖公克，驗後毛重共計肆點捌公克，含殘留甲基安非他
命無法剝離之包裝袋參個）沒收銷燬之。
    事  實
一、乙○○前於民國87年間因施用毒品案件，由本院以87年度毒
    聲字第4620號號裁定送觀察、勒戒，認有繼續施用毒品傾向
    ，復經本院以88年度毒聲字第167 號裁定令入戒治處所施以
    強制戒治1 年，嗣於民國88年5 月17日經停止戒治出戒治處
    所，所餘戒治期間付保護管束，後於保護管束期間再經本院
    以88年度毒聲字第6391號裁定撤銷停止戒治，令入戒治處所
    執行所餘強制戒治期間，於90年1 月1 日執行完畢，並經臺
    灣高雄地方法院檢察署檢察官於90年4 月17日以90年度戒毒
    戒毒偵字第282 號為不起訴處分確定。詎乙○○仍不知悔改
    ，明知海洛因及甲基安非他命係毒品危害防制條例第2 條第
    2 項第1 款、第2 款所明定之第一、二級毒品，不得持有及
    施用，竟仍於強制戒治執行完畢釋後5 年內，復基於施用第
    一級毒品海洛因之概括犯意，自94年6月間之某日起至94年7
    月23日下午1時40分許回溯24小時內之某時（不含公權力拘
    束期間），在不詳處所，以將海洛因摻入香菸內點燃吸食之
    方式，連續施用第一級毒品海洛因多次；另基於施用第二級
    毒品甲基安非他命之概括犯意，自94年1 月下旬之某日起至
    94 年7月22日晚上11時許，在高雄縣仁武鄉○○村○○街
    5B98 號 之住處套房內，以將甲基安非他命置於玻璃吸食器
    內燒烤吸取其煙霧之方式，連續施用第二級毒品甲基安非他
    命多次。嗣於同年月23日上午11時20分許，經警持搜索票在
    其上開住處查獲，並扣得第二級毒品甲基安非他命3 小包（
    驗前毛重共計4.9 公克，驗後毛重共計4.8 公克）。
二、案經高雄縣政府警察局仁武分局報告臺灣高雄地方法院檢察
    署檢察官偵查起訴。
    理  由
壹、程序方面
    按本件被告乙○○所犯係死刑、無期徒刑、最輕本刑為3 年
    以上有期徒刑以外之罪，其於準備程序就前揭被訴事實為有
    罪之陳述，經受命法官告知簡式審判程序之旨，並聽取其與
    公訴人之意見後，本院認無不得或不宜改依簡式審判程序進
    行之處，爰依刑事訴訟法第273 條之1 第1 項、第284 條之
    1 ，裁定本件由受命法官獨任進行簡式審判程序，合先敘明
    。
貳、實體方面：
一、上揭事實，業據被告於本院審理中坦承不諱，且其於94年7
    月23日經警查獲時所採驗之尿液，經送往臺灣檢驗科技股份
    有限公司以GC/MS 方法（氣相層析/ 質譜儀法）檢驗，結果
    均係呈嗎啡及甲基安非他命陽性反應，此有卷附該公司94年
    8 月8 日報告編號KＺ000000000000號濫用藥物尿液檢驗報告
    1 紙可憑（參94年度毒偵字第6958號卷第13頁）；又扣案之
    不明晶體3 小包，經送驗後確含第二級毒品甲基安非他命成
    分（驗前毛重共計4.9 公克，驗後毛重共計4.8 公克），有
    高雄醫學大學附設中和紀念醫院94 年9 月20 日報告編號94
    -6958 號之檢驗報告1 紙在卷可憑，並有搜索扣押筆錄、扣
    押物品目錄表、照片4 張附卷足佐，足認被告上開施用第一
    級毒品海洛因及第二級毒品安非他命之自白確與事實相符，
    洵堪採為論罪科刑之依據。
二、又被告曾於87年間因施用毒品案件，經本院以87年度毒聲字
    第4620號號裁定送觀察、勒戒，認有繼續施用毒品傾向，復
    經本院以88年度毒聲字第167 號裁定令入戒治處所施以強制
    戒治1 年，嗣於民國88年5 月17日經停止戒治出戒治處所，
    所餘戒治期間付保護管束，後於保護管束期間再經本院以88
    年度毒聲字第6391號裁定撤銷停止戒治，令入戒治處所執行
    所餘強制戒治期間，於90年1 月1 日執行完畢，並經臺灣高
    雄地方法院檢察署檢察官於90年4 月17日以90年度戒毒戒毒
    偵字第282 號為不起訴處分確定等情，有該不起訴處分書、
    臺灣高等法院被告前案紀錄表、本院被告院內索引卡紀錄表
    、臺灣高雄地方法院檢察署刑案資料查註紀錄表、全國施用
    毒品案件記錄表各1 份在卷可查，被告於強制戒治執行完畢
    釋放後，5 年內再為本件施用毒品犯行，自應依法論罪科刑
    。是以本件事證明確，被告犯行堪以認定。
三、查海洛因及甲基安非他命分屬毒品危害防制條例第2 條第2
    項第1 款所規定之第一級毒品及同條項第2 款所規定之第二
    級毒品，核被告所為，係犯毒品危害防制條例第10條第1 項
    施用第一級毒品罪及同條第2 項施用第二級毒品罪。被告持
    有第一、二級毒品，復分別進而施用，其持有毒品之低度行
    為，應分別為施用第一、二級毒品之高度行為所吸收，均不
    另論罪。又被告多次施用第一、二級毒品犯行，時間緊接，
    所犯構成要件相同，顯係基於概括犯意為之，均為連續犯，
    依刑法第56條規定，各以一罪論，並均加重其刑。被告所犯
    上開施用第一級毒品罪及施用第二級毒品罪之間，犯意各別
    ，罪名不同，應分論併罰之。爰審酌被告前已因施用毒品案
    件經觀察、勒戒及強制戒治，本應徹底戒除毒癮，不料其竟
    仍繼續施用毒品，已如上述，顯見其並無戒除毒害之決心，
    自制力亦顯不佳，本不宜寬貸，惟念其犯後坦承犯行，態度
    尚可，且其施用毒品行為於本質上係屬自我戕害行為，反社
    會性之程度應屬較低等一切情狀，分別量處如主文所示之刑
    ，並定其應執行之刑，以資懲儆。
四、未按查獲之第一、二級毒品及專供製造或施用第一、二級毒
    品之器具，不問屬於犯人與否，均沒收銷燬之，毒品危害防
    制條例第18條第1 項前段定有明文。扣案之不明晶體3 小包
    ，經送驗後確含第二級毒品甲基安非他命成分（驗前毛重共
    計4.9 公克，驗後毛重共計4.8 公克），有高雄醫學大學附
    設中和紀念醫院94年9 月20日報告編號94 -6958號之檢驗報
    告1 紙在卷可憑，且該包裝袋因與其內之毒品業已無法析離
    ，應將之同視為第二級毒品，從而不問屬於犯人與否，爰併
    依上開規定宣告沒收銷燬之。而鑑驗所耗損之毒品，既已費
    失，自無庸宣告沒收銷燬。
據上論斷，應依刑事訴訟法第273 條之1 第1 項、第284條之1
、第299 條第1 項前段，毒品危害防制條例第10條第1 項、第2
項、第18條第1 項前段，刑法第11條、第56條、第51條第5 款，
判決如主文。
本案經檢察官甲○○到庭執行職務。
中　　華　　民　　國　　94　　年　　11　　月　　22　　日
                  刑事第三庭    法　官  錢衍蓁
以上正本與原本無異。
如不服本判決，應於判決送達後10日內，向本院提出上訴狀。
中　　華　　民　　國　　94　　年　　11　　月　　22　　日
                                書記官   鄭淑臻
附錄本件論罪法條全文：
毒品危害防制條例第10條
施用第一級毒品者，處 6 月以上 5 年以下有期徒刑。
施用第二級毒品者，處 3 年以下有期徒刑。
